臺灣新北地方法院刑事判決
                                      110年度易字第694號
公  訴  人  臺灣新北地方檢察署檢察官
被      告  顏沈弘




上列被告因竊盜案件，經檢察官提起公訴（109 年度偵字第2900
0 號），本院判決如下：
    主  文
顏沈弘犯竊盜罪，累犯，處拘役伍拾日，如易科罰金，以新臺幣
壹仟元折算壹日。未扣案之TOMMY 品牌深藍色短袖上衣、ADIDAS
品牌黑色長袖上衣、EDWIN 品牌褲子各壹件均沒收，於全部或一
部不能沒收或不宜執行沒收時，追徵其價額。
    事  實
一、顏沈弘意圖為自己不法之所有，基於竊盜之犯意，於民國10
    9 年4 月22日21時33分許，在新北市○○區○○路○段000號1 樓
    City Wash 自助洗衣店內，以打開該自助洗衣店內左上方第
    一臺烘乾機，見烘乾機內有吳政峰所有，置於該烘衣機內之
    衣服、褲子，即以徒手之方式，竊取吳政峰所有之Tommy 品
    牌深藍色短袖、Adidas品牌黑色長袖之上衣、Edwin品牌褲
    子等衣服褲子各1 件（價值約新臺幣6,000 元）後，將上開
    衣服、褲子裝於塑膠袋內後攜出上開洗衣店而得手。嗣吳政
    峰之配偶吳筠媗於109 年4 月23日凌晨4 時許至上開洗衣店
    欲取回置於烘乾機內之衣物時，發覺衣物數量短少，部分衣
    物遺失，報警處理後，經警調閱監視錄影畫面後，查悉上情
    。
二、案經吳政峰訴由新北市政府警察局三重分局報告臺灣新北地
    方檢察署檢察官偵查起訴。
    理  由
壹、程序部分
一、按法院認為應科拘役、罰金或應諭知免刑或無罪之案件，被
    告經合法傳喚無正當理由不到庭者，得不待其陳述逕行判決
    ，刑事訴訟法第306 條定有明文。查被告顏沈弘經本院二度
    合法傳喚、二度拘提、二度發布通緝後，仍於審理期日均無
    正當理由不到庭，有卷附之送達證書、拘票、報到單、本院
    110年新北院賢刑順科緝字第452號通緝書、本院110年新北
    院賢刑愛科緝字第754號通緝書（見本院110年度審易字第26
    4卷第47頁、第51頁、第67頁、第71頁、第145頁；本院110
    年度易字第694號卷，下稱本院卷，第47頁、第51頁、第59
    頁、第63至70頁、第81頁、第159頁、第179頁）可按，而本
    院認本案係應科拘役或罰金之案件，參諸上開規定，爰不待
    其陳述，逕為一造缺席判決。
二、按被告以外之人於審判外之言詞或書面陳述，除法律有規定
    者外，不得作為證據；又被告以外之人於審判外之陳述，雖
    不符合同法第159 條之1 至第159 條之4 之規定，但經當事
    人於審判程序同意作為證據，法院審酌該言詞陳述或書面陳
    述作成時之情況，認為適當者，亦得為證據；又當事人、代
    理人或辯護人於法院調查證據時，知有第159 條第1 項不得
    為證據之情形，而未於言詞辯論終結前聲明異議者，視為有
    前項之同意，刑事訴訟法第159 條第1 項及第159 條之5 分
    別定有明文。此係基於證據資料愈豐富，愈有助於真實發現
    之理念，酌採當事人進行主義之證據處分權原則，並強化言
    詞辯論主義，透過當事人等到庭所為之法庭活動，在使訴訟
    程序順暢進行之要求下，承認傳聞證據於一定條件內，得具
    證據適格。其中第2 項之「擬制同意」，因與同條第1 項之
    明示同意有別，實務上常見當事人等係以「無異議」或「沒
    有意見」表示之，斯時倘該證據資料之性質，已經辯護人閱
    卷而知悉，或自起訴書、第一審判決書之記載而了解，或偵
    查、審判中經檢察官、審判長、受命法官、受託法官告知，
    或被告逕為認罪答辯或有類似之作為、情況，即可認該相關
    人員於調查證據時，知情而合於擬制同意之要件（最高法院
    105 年度台上字第2801號、99年度台上字第4817號判決參照
    ）。本判決下列認定事實所引用之卷證所有供述證據，均經
    依法踐行調查證據程序，檢察官並未主張排除前開證據能力
    （見本院卷第184至185頁），且迄於本院言詞辯論終結前均
    未表示異議，本院審酌前開證據資料製作時之情況，尚無違
    法不當及證明力明顯過低之瑕疵，其書證部分亦無刑事訴訟
    法第159 條之4 之顯有不可信之情況與不得作為證據之情形
    ，且均與本案具關連性，認以之作為證據應屬適當，故揆諸
    上開規定，認上揭證據資料均有證據能力。
三、至其餘憑以認定被告犯罪事實之本判決下列所引各項非供述
    證據，查無違反法定程序取得之情，依同法第158 條之4 規
    定反面解釋，亦均有證據能力。
貳、實體部分
一、認定事實所憑之證據及理由
　　訊據被告固坦承有於前開時間，前往City Wash 自助洗衣店
    ，並翻找該洗衣店內之數臺烘衣機乙節，然矢口否認有何竊
    盜犯行，辯稱：伊只是拿自己的衣服云云（見臺灣新北地方
    檢察署109年度偵字第29000號卷，下稱偵卷，第77至79頁）
    。經查：
  ㈠被告確實有於109 年4 月22日21時33分許，在新北市○○區○○
    路○段000 號1 樓City Wash 自助洗衣店內，翻找該洗衣店
    內之數臺烘衣機等情，業據被告於偵查坦認在卷（見偵卷第
    79頁），並有現場監視器錄影畫面、翻拍照片共10幀、臺灣
    新北地方檢察署檢察官所製作之勘驗筆錄在卷（見偵卷第25
    至33頁、第123 頁），是此部分之事實，首堪認定。
  ㈡證人即告訴人吳政峰於偵查證稱：伊於109年4 月22日凌晨3 
    時許，將衣服拿到新北市○○區○○路○段000 號1 樓City Wash
     自助洗衣店內左上方第一臺烘衣機內烘乾，後來109 年4 
    月23日凌晨3 時許，伊老婆吳筠媗去取回衣服時，發現遺失
    部分衣服、褲子，價值至少6,000 元等語（見偵卷第67至68
    頁），核與證人即吳筠媗於偵查證稱：伊於109 年4 月23日
    凌晨3時許，前往新北市○○區○○路○段000 號1 樓City Wash
    自助洗衣店內欲取回烘乾的衣服時，發現衣服有少等語（見
    偵卷第117 至118 頁）相符。由前開證人於偵查時關於案發
    當日，City Wash 自助洗衣店內左上方第一臺烘衣機內的衣
    服確實較告訴人吳政峰拿去烘乾時短少等情大致相符，並無
    矛盾之處。
  ㈢又本院於準備程序勘驗「City Wash 自助洗衣店」案發時之
    監視錄影畫面（勘驗筆錄見本院卷第182至183頁），內容節
    錄如下：
  ⒈勘驗檔案名稱：洗衣店監視器畫面01
    錄影畫面時間：109年4月22日21：33：00至21：37：59  
　　錄影畫面如下：①21：33：00至21：34：34一名頭戴棒球帽
    ，身穿紅黑相間外套 、黑色長褲、黑色鞋子之男子（下稱A
    男），站立於最左側之滾筒式烘乾機（下稱烘乾機，勘驗筆
    錄誤植為烘乾機，以下均更正之）前方，烘乾機之門呈現打
    開狀態，A男雙手伸進上排最左側烘乾機內翻找物品。21：3
    4：35至21：34：37，A男將該烘乾機內之衣物拿出並轉身將
    該衣物置放於綠色置衣籃及牆壁間之地板上。21：34：38至
    21：34：40，A男將該烘乾機之門關上。②21：34：41至21：
    36：17，A男走向最右側之烘乾機，並蹲下面向下排最右側
    之烘乾機。③21：36：18至21：36：25，A男起身走向其左側
    ，並蹲在下排由左側數來第二個烘乾機前。21：36：26至21
    ：36：55，A男將該烘乾機之門打開，並伸手進入該烘乾機
    內翻找物品。21：36：56至21：36：58，A男將該烘乾機之
    門關上。④21：36：59至21：37：59，A男依然呈現蹲下姿勢
    ，往左方移動後轉身面向綠色置衣籃，並將雙手伸進綠色置
    衣籃內翻找衣物。
  ⒉勘驗檔案名稱：洗衣店監視器畫面02
    錄影畫面時間： 21：38：9至21：43：22      
　  錄影畫面如下：①21：38：9至21：38：18，A男呈現站立狀
    態，並徘徊察看身旁之綠色置衣籃。21：38：19至21：38：
    22，A男右手提起畫面中之白色置衣籃，並將該白色置衣籃
    放置於最下排左側烘乾機前。21：38：23至21：38：45，A
    男打開上排最左側之烘乾機之門，並伸手進去烘乾機內，將
    該烘乾機內之衣物往外撥入白色洗衣籃內。21：38：46至21
    ：38：48，A男將該烘乾機之門關上。②21：38：49至21：38
    ：56，A男雙手搬動白色置衣籃並推往綠色置衣籃與之並列
    （綠色置衣籃均往椅子方向移動，並列為一排）。21：38：
    57至21：38：59，A男翻找綠色置衣籃上方之白色塑膠袋。2
    1：39：00至21：39：3，A男看向門口，手裡持續翻找白色
    塑膠袋。21：39：4至21：39：19，A男拿一起空之白色塑膠
    袋，並走至最左側烘乾機前，背對烘乾機，面向置衣籃。21
    ：39：20至21：40：00，A男將白色塑膠袋封口打開並放置
    於白色置衣籃旁之地上，此時A男呈現彎腰狀態，雙手在白
    色置衣籃與牆壁間翻弄物品。③21：40：01至21：40：9，A
    男起身，雙手拿著白色塑膠袋走向一旁之椅子並坐下，可看
    出白色塑膠袋內裝有深色物品。21：40：10至21：40：56，
    A男整理白色塑膠袋與其內之物品，可看出白色塑膠袋內裝
    有深色物品，並將該白色塑膠袋密封。21：40：57至21：41
    ：4，A男起身，右手持白色塑膠袋走向靠近門口之椅子，並
    將白色塑膠袋放置椅子上。21：41：05至21：41：38，A男
    彎腰並翻找放置於椅子旁之粉紅色袋子。21：41：39，A男
    走出畫面。21：42：09至21：42：44，一女子（下稱B女）
    走進畫面，並將下排最右側之烘乾機內之衣物放入袋子內。
    ④21：42：44至21：42：51，A男走進畫面並拿起椅子上之白
    色塑膠袋後，再走出畫面。
  ⒊觀諸上開「City Wash 自助洗衣店」監視錄影畫面內容，被
    告於偵查時檢視過監視錄影畫面後已坦認其有翻找其他烘乾
    機內之衣物（見偵卷第79頁），且被告之母親沈寶蓉於警詢
    時亦坦承監視錄影畫面中之A男即為被告無誤（見偵卷第15
    頁）。由此可知，被告確實於案發當日，將「City Wash 自
    助洗衣店」店內左上方第一臺烘乾機打開並且翻找該烘乾機
    內部之衣物，且嗣後將部分衣物裝於塑膠袋內取走，此即與
    證人吳政峰、吳筠媗前開證述之內容大致相符，況由前開勘
    驗畫面，被告於案發當日翻找數臺烘乾機，與一般人僅將自
    己之衣物放置特定烘乾機，烘乾後檢查之情形明顯有別，被
    告明知其衣物並無放置在左上方第一臺烘乾機內，卻仍逕自
    打開該烘乾機，翻找衣物後將部分衣物取走，並且再度翻找
    其他烘乾機內之舉動，顯見被告於案發當日確實在物色其他
    烘乾機內之衣物，而非單純取走自己之衣物無訛；再前開證
    人與被告間並無恩怨或糾紛，且衡諸本件被告所涉犯之普通
    竊盜罪之法定刑最重5 年有期徒刑，然證人吳筠媗於偵查時
    之證詞，均經具結（見偵卷第119頁），偽證罪之刑責則為
    有期徒刑7 年以下，其法定刑顯較本罪為重，其當無為誣陷
    被告而為偽證之可能；渠等證人並無甘冒偽證罪之風險無端
    誣攀被告，為不實之證述之動機與必要，是證人吳政峰、吳
    筠媗所為之證詞自屬可信。足認被告確實有如事實欄一所示
    之時間、地點，竊取吳政峰所有之物乙情，應屬真實。又被
    告空言泛稱其並無犯竊盜犯行，卻始終未見其提出任何證據
    以實其說，認被告所辯均無足採信。本案事證已臻明確，其
    犯行堪以認定，自應依法論科。
二、論罪科刑
  ㈠核被告所為，係犯刑法第320 條第1 項之竊盜罪。
  ㈡被告前於105 年間因施用毒品案件，經本院以105 年度簡字
    第1743號判決判處有期徒刑3 月確定，甫於106 年4 月20日
    執行完畢釋放，有臺灣高等法院被告前案紀錄表1 份在卷可
    稽（見本院卷第18至19頁），其於有期徒刑執行完畢後5 年
    內，故意再犯本案有期徒刑以上之竊盜罪，固與刑法第47條
    第1 項累犯之規定相符，然被告上開前案所犯之施用毒品屬
    社會法益之犯罪性質，與本件普通竊盜罪之刑度、罪質均顯
    不相當，是本院尚難僅以被告上述曾犯前案之事實，逕自推
    認被告有犯本罪之特別惡性或有何累犯立法意旨之刑罰感應
    力較低，而有加重其刑之必要，揆諸司法院大法官會議釋字
    第775 號解釋意旨，裁量不予加重本刑。
  ㈢爰審酌被告不思以正途賺取所得，竟擅自竊取他人所有物品
    ，任意侵害他人財產法益，且被告前已有數次竊盜之前案（
    均不構成累犯），卻仍不知惕厲，伺機繼續犯案，所為誠屬
    不該，又其始終否認犯行，飾詞狡辯、於本院審理時多次傳
    喚、拘提仍不願遵期到庭接受審判耗費司法資源，顯見其犯
    後態度非佳，而未見其有任何悔悟之意，兼衡以其犯罪動機
    、手段，暨衡及其素行非佳、智識程度為高中畢業則應非毫
    無謀生能力、家庭經濟狀況為貧寒（均見偵卷第7 頁），爰
    量處如主文所示之刑，並依其家庭經濟狀況，諭知易科罰金
    折算標準如主文，以示懲儆。
三、沒收
  ㈠按犯罪所得，屬於犯罪行為人者，沒收之；前2 項之沒收，
    於全部或一部不能沒收或不宜執行沒收時，追徵其價額，刑
    法第38條之1 第1 項前段、第3 項分別定有明文。
  ㈡被告就事實欄一竊得之Tommy 品牌深藍色短袖、Adidas品牌
    黑色長袖之上衣、Edwin 品牌褲子等衣服褲子各1 件，係被
    告之犯罪所得，雖未扣案，且未發還與告訴人，然並無證據
    證明業已滅失，是如附表所示被告所有之犯罪所得仍應依刑
    法第38條之1 第1 項、第3 項宣告沒收，於全部或一部不能
    沒收或不宜執行沒收時，追徵其價額。
據上論斷，應依刑事訴訟法第284 條之1 、第299 條第1 項前段
、第306條，判決如主文（本案採判決精簡原則，僅引述程序法
條）。
本案經檢察官劉家瑜偵查起訴，由檢察官陳炎辰到庭執行公訴。
中　　華　　民　　國　　111 　年　　1 　　月　　24　　日
                  刑事第五庭  法   官      賴昱志
上列正本證明與原本無異。
如不服本判決，應於送達後20日內敘明上訴理由，向本院提出上
訴狀，上訴於本院第二審合議庭 (應附繕本) 。其未敘述上訴理
由者，應於上訴期間屆滿後20日內向本院補提理由書「切勿逕送
上級法院」。
                              書記官      傅淑芳
中　　華　　民　　國　　111 　年　　1 　　月　　25　　日
中華民國刑法第320條
（普通竊盜罪、竊佔罪）
意圖為自己或第三人不法之所有，而竊取他人之動產者，為竊盜
罪，處 5  年以下有期徒刑、拘役或50萬元以下罰金。
意圖為自己或第三人不法之利益，而竊佔他人之不動產者，依前
項之規定處斷。
前二項之未遂犯罰之。